【裁判字號】    89,易,3363
【裁判日期】    891219
【裁判案由】    傷害
【裁判全文】
臺灣高雄地方法院刑事判決                        八十九年度易字第三三六三號
    公  訴  人  臺灣高雄地方法院檢察署檢察官
    被      告  乙○○
右列被告因傷害案件，經檢察官提起公訴（八十九年度偵字第一五一二一號），本院
判決如左︰
    主  文
乙○○傷害人之身體，處拘役伍拾日，如易科罰金，以佰元折算壹日。
    事  實
一、乙○○因懷疑甲○○與其妻有姦情並引誘其妻離家，乃於民國八十九年六月十三
    日上午十時三十分許，在高雄市苓雅區○○○路國民市場內質問甲○○時，與甲
    ○○發生爭執，竟基於傷害之故意，出手毆打甲○○，致甲○○受有左側頭皮腫
    脹三×二公分、左臉部腫脹二×一˙五公分、左胸部皮下瘀血五×二˙五公分等
    傷害
二、案經甲○○訴由高雄市警察局苓雅分局移送臺灣高雄地方法院檢察署檢察官偵查
    起訴。
    理  由
一、訊據被告乙○○固坦承因懷疑告訴人甲○○與其妻有姦情並引誘其妻離家，於前
    揭時地與質問告訴人時，雙方發生爭執之事實，惟矢口否認有動手毆打甲○○之
    犯行，辯稱：僅與甲○○互相拉扯而已。但查，右揭事實，業經告訴人甲○○於
    警訊、偵查中指述綦詳，而告訴人受有前開傷害，復有事發當日之驗傷診斷證明
    書一紙在卷可稽，告訴人上開傷害應係與被告衝突時所致，堪以認定。又觀之告
    訴人頭、臉、胸部等處均有傷勢，顯係故意毆打成傷，應非僅係拉扯可致，是被
    告辯稱僅有拉扯一情，顯係避重就輕之卸詞，要無可採。參以被告係因認告訴人
    與其妻有姦情並引誘其妻離家，乃找告訴人理論等情，復據其陳明在卷可按，是
    以，被告顯係因此而動手毆打告訴人，其傷害犯行，至堪認定。
二、核被告所為，係犯刑法第二百七十七條第一項之傷害罪。審酌被告無前科記錄，
    素行良好，有台灣高雄地方法院檢察署刑案資料查註紀錄表、台灣高等法院被告
    全國前案紀錄表各一份附卷可稽，因懷疑告訴人與其妻有姦情並引誘其妻離家，
    一時氣憤而毆傷告訴人，其情固可憫，然其訴諸暴力洩恨，自非正道，且犯後僅
    坦承部分事實，猶否認傷害一行，顯未坦承錯誤，及告訴人受傷情形尚非嚴重等
    一切情狀，量處如主文所示之刑，並諭知易科罰金之折算標準。
據上論斷，應依刑事訴訟法第二百九十九條第一項前段，刑法第二百七十七條第一項
、第四十一條、罰金罰鍰提高標準條例第一條前段、第二條，判決如主文。
中      華      民      國    八十九    年     十二     月     十九     日
                                    臺灣高雄地方法院刑事庭
                                        法  官  陳淑卿
右正本證明與原本無異。
如不服本判決，應於送達後十日內，向本院提出上訴狀。
                                        書記官  陳朝宗
中      華      民      國    八十九    年     十二     月     二十     日
附錄本判決論罪之法條全文
刑法第二百七十七條條第一項
  傷害人之身體或健康者，處三年以下有期徒刑、拘役或一千元以罰金。


司法院資訊處製作；財團法人民間司法改革基金會備份。
